---
title: "Epidemiological Surveillance Report"
date: "`r format(Sys.Date(), '%d %B %Y')`"
output:
  word_document:
    toc: false
params:
  data: NULL
  indicators: NULL
  period: "weekly"
  geo_level: "district"
  title: "Epidemiological Surveillance Report"
  location_name: "All locations"
  logo_path: NULL
  report_date: !r Sys.Date()
---

```{r setup, include=FALSE}
knitr::opts_chunk$set(
  echo    = FALSE,
  warning = FALSE,
  message = FALSE,
  fig.width  = 7,
  fig.height = 4
)
library(dplyr)
library(ggplot2)
library(flextable)
library(lubridate)

data       <- params$data
indicators <- params$indicators
loc_name   <- params$location_name
title      <- params$title

date_min <- format(min(data$date), "%d/%m/%Y")
date_max <- format(max(data$date), "%d/%m/%Y")
week_num <- isoweek(max(data$date))
year_num <- year(max(data$date))

total_cases  <- sum(indicators$total_cases, na.rm = TRUE)
total_deaths <- if ("total_deaths" %in% names(indicators)) sum(indicators$total_deaths, na.rm = TRUE) else NA

# Seuils CFR réalistes par maladie
cfr_thresholds <- c(
  "Méningite"  = 10,
  "Meningitis" = 10,
  "Choléra"    = 5,
  "Cholera"    = 5,
  "Paludisme"  = 2,
  "Malaria"    = 2,
  "Rougeole"   = 3,
  "Measles"    = 3,
  "default"    = 2
)
```

# `r title`

**Location :** `r loc_name` | **Semaine :** `r week_num` – `r year_num` | **Période :** `r date_min` au `r date_max`

---

## 1. Résumé exécutif

```{r summary-table}
n_diseases  <- n_distinct(data$disease)
n_locations <- n_distinct(data$location)

summary_df <- data.frame(
  Indicateur = c(
    "Période couverte",
    "Maladies sous surveillance",
    "Zones géographiques",
    "Total cas rapportés",
    "Total décès rapportés",
    "Létalité globale (%)"
  ),
  Valeur = c(
    paste0(date_min, " au ", date_max),
    as.character(n_diseases),
    as.character(n_locations),
    as.character(total_cases),
    if (!is.na(total_deaths)) as.character(total_deaths) else "N/D",
    if (!is.na(total_deaths) && total_cases > 0)
      paste0(round(total_deaths / total_cases * 100, 1), "%")
    else "N/D"
  )
)

flextable(summary_df) |>
  set_header_labels(Indicateur = "Indicateur", Valeur = "Valeur") |>
  bold(part = "header") |>
  bg(part = "header", bg = "#2166ac") |>
  color(part = "header", color = "white") |>
  autofit() |>
  border_outer() |>
  border_inner_h()
```

---

## 2. Cas par maladie

```{r disease-table}
disease_summary <- indicators |>
  group_by(disease) |>
  summarise(
    Total_Cases  = sum(total_cases, na.rm = TRUE),
    Total_Deaths = if ("total_deaths" %in% names(indicators))
                     sum(total_deaths, na.rm = TRUE) else NA_real_,
    CFR_pct      = if (!is.na(Total_Deaths) && Total_Cases > 0)
                     round(Total_Deaths / Total_Cases * 100, 1) else NA_real_,
    .groups = "drop"
  ) |>
  arrange(desc(Total_Cases))

names(disease_summary) <- c("Maladie", "Total Cas", "Total Décès", "Létalité (%)")

flextable(disease_summary) |>
  bold(part = "header") |>
  bg(part = "header", bg = "#2166ac") |>
  color(part = "header", color = "white") |>
  bg(i = seq(2, nrow(disease_summary), by = 2), bg = "#f0f4f8") |>
  autofit() |>
  border_outer() |>
  border_inner_h()
```

---

## 3. Courbes épidémiques

```{r epi-curves, fig.cap="Courbes épidémiques hebdomadaires par maladie"}
plot_data <- data |>
  mutate(week_date = floor_date(date, unit = "week")) |>
  group_by(week_date, disease) |>
  summarise(cases = sum(cases, na.rm = TRUE), .groups = "drop")

ggplot(plot_data, aes(x = week_date, y = cases)) +
  geom_col(fill = "#2166ac", color = "white", width = 6) +
  facet_wrap(~ disease, scales = "free_y") +
  scale_x_date(date_labels = "S%V\n%Y", date_breaks = "2 weeks") +
  labs(
    title    = paste0("Courbes épidémiques — Semaine ", week_num, ", ", year_num),
    subtitle = loc_name,
    x        = "Semaine épidémiologique",
    y        = "Nombre de cas"
  ) +
  theme_minimal(base_size = 11) +
  theme(
    plot.title    = element_text(face = "bold", size = 13),
    plot.subtitle = element_text(color = "grey40"),
    strip.text    = element_text(face = "bold"),
    axis.text.x   = element_text(angle = 45, hjust = 1),
    panel.grid.minor = element_blank()
  )
```

---

## 4. Indicateurs hebdomadaires

```{r indicators-table}
ind_display <- indicators |>
  select(
    period_label, disease, location, total_cases,
    dplyr::any_of(c("incidence_per_100k", "total_deaths", "cfr_pct"))
  ) |>
  arrange(period_label, disease, location)

col_labels <- c(
  period_label       = "Semaine",
  disease            = "Maladie",
  location           = "Zone",
  total_cases        = "Cas",
  incidence_per_100k = "Incidence(/100k)",
  total_deaths       = "Décès",
  cfr_pct            = "Létalité (%)"
)

flextable(ind_display) |>
  set_header_labels(values = col_labels[names(col_labels) %in% names(ind_display)]) |>
  bold(part = "header") |>
  bg(part = "header", bg = "#2166ac") |>
  color(part = "header", color = "white") |>
  bg(i = seq(2, nrow(ind_display), by = 2), bg = "#f0f4f8") |>
  autofit() |>
  border_outer() |>
  border_inner_h()
```

---

## 5. Alertes épidémiologiques

```{r alerts}
if ("cfr_pct" %in% names(indicators)) {

  # Appliquer seuils par maladie
  alerts <- indicators |>
    filter(!is.na(cfr_pct)) |>
    rowwise() |>
    mutate(
      threshold = ifelse(disease %in% names(cfr_thresholds),
                         cfr_thresholds[disease],
                         cfr_thresholds["default"])
    ) |>
    ungroup() |>
    filter(cfr_pct > threshold) |>
    group_by(disease, location) |>
    summarise(
      semaines     = n(),
      cfr_max      = max(cfr_pct, na.rm = TRUE),
      cfr_moy      = round(mean(cfr_pct, na.rm = TRUE), 1),
      cas_total    = sum(total_cases, na.rm = TRUE),
      deces_total  = sum(total_deaths, na.rm = TRUE),
      .groups = "drop"
    ) |>
    arrange(desc(cfr_max))

  if (nrow(alerts) > 0) {
    alert_display <- alerts |>
      rename(
        Maladie          = disease,
        Zone             = location,
        `Semaines en alerte` = semaines,
        `CFR max (%)`    = cfr_max,
        `CFR moyen (%)`  = cfr_moy,
        `Total cas`      = cas_total,
        `Total décès`    = deces_total
      )

    flextable(alert_display) |>
      bold(part = "header") |>
      bg(part = "header", bg = "#d73027") |>
      color(part = "header", color = "white") |>
      bg(part = "body", bg = "#fff5f0") |>
      bold(j = "CFR max (%)", part = "body") |>
      autofit() |>
      border_outer() |>
      border_inner_h()
  } else {
    cat("Aucune alerte cette semaine. Toutes les maladies sont dans les seuils acceptables.")
  }
}
```

---

## 6. Recommandations

- Poursuivre la surveillance de routine pour toutes les maladies à déclaration obligatoire.
- Investiguer immédiatement tout cluster dépassant les seuils d'alerte.
- Renforcer la notification des cas dans les formations sanitaires sous-déclarantes.
- Partager ce bulletin avec les équipes de santé de district et les partenaires.
- Mobiliser les ressources pour la riposte contre les maladies en alerte.

---

*Bulletin généré automatiquement par **epiforge** v0.1.0 le `r format(Sys.Date(), "%d %B %Y")`.*
